# 并购国企持有的港股上市公司股权的会计处理

提问人：hfjt26 时间：2023-09-22 00:33:18
求助陈版！
我们打算并购一家国企，这家国企持有一个港股上市的银行股份，他们对银行股份账面按享有的净资产入账。原因是根据《上市公司国有股权监督管理办法》（国资委、财政部、证监会第 36 号令），国有股东公开征集转让上市公司股份的价格不得低于以评估基准日前 30 个交易日的每日加权平均价格的算术平均值 与 每股净资产值 两者之中的较高者。”
请问他们这个会计处理准确吗？我认为不符合会计准则公允价值的定义。如果采用港股的收盘价的话，又不符合国资的规定。
请问陈版，上述股权应该采用股票市场的价格，还是按净资产呢

回答人：chenyiwei
此类股权投资资产应以取得日（购买日）的公允价值作为投资成本。对于有活跃市场交易的股票而言，即为其交易的市价。
因为其股价“破净”，故如果对该港股上市银行具有控制或者重大影响的，则涉及是否确认负商誉的问题。由于在内地和香港资本市场，银行股“破净”（市净率低于 1 ）是常态，因此除非能够合理保证在可预见的未来不会处置该项投资，且该被投资银行盈利和股利分配稳定，依据其未来的股利折现值能够确保收回投资成本，否则不建议确认该项营业外收入。